【裁判字號】    94,上訴,4174
【裁判日期】    950323
【裁判案由】    詐欺等
【裁判全文】
臺灣高等法院刑事判決                94年度上訴字第4174號
上  訴  人  臺灣板橋地方法院檢察署檢察官
被      告  辛○○
上列上訴人因被告詐欺等案件，不服臺灣板橋地方法院94年度訴
字第482號，中華民國94年10月21日第一審判決（起訴案號：臺
灣板橋地方法院檢察署93年度偵字第7731號；移送併辦案號：臺
灣士林地方法院檢察署94年度偵字第1441號、臺灣板橋地方法院
檢察署94年度偵字第18213號），提起上訴，本院判決如下：
    主  文
原判決撤銷。
辛○○連續幫助常業詐欺，累犯，處有期徒刑壹年陸月。扣案之
銀行存摺貳拾壹本、金融卡伍張、身分證影本陸拾張及印章貳拾
個，均沒收。
    事  實
一、辛○○前曾因犯詐欺案件，經臺灣板橋地方法院於民國（下
    同）85年8月28日判處有期徒刑1年6月，緩刑4年；上訴後，
    經本院於86年5月8日判決上訴駁回確定。又因犯妨害風化案
    件，經本院於86年11月4日判處有期徒刑七月；上訴後經最
    高法院於87年1月22日判決上訴駁回確定。前犯詐欺案所宣
    告之緩刑亦經裁定撤銷；上開二罪並經裁定應執行有期徒刑
    1年10月，而於88年12月7日縮短刑期假釋出監，至89年4月9
    日假釋期滿執行完畢。
二、詎辛○○猶不知悛悔，於93年1、2月間，因見報紙分類廣告
    得知有真實姓名不詳綽號「陳仔」之成年男子，欲購買不特
    定人開立之金融機構帳戶存摺、提款卡、印鑑章、身分證影
    本及申辦之電話，其已預見提供自己或收購所得之他人金融
    機構帳戶、存摺、提款卡、印鑑章、身分證影本及申辦之電
    話供他人使用，常與財產犯罪密切相關，極可能被犯罪集團
    所使用以遂行詐欺取財，將幫助他人實施常業詐欺犯罪，且
    該犯罪結果之發生並不違背辛○○本意，竟基於幫助常業詐
    欺之概括犯意，先後：
  (一)於93年1月初某日，在臺北縣新莊市○○街某汽車旅館內，
    自蔡世春（另案經臺灣雲林地方法院判處有期徒刑六月確定
    ）處收受蔡世春開立之中華郵政244151號（新莊新泰路）郵
    局第019198帳戶、合作金庫北港分行帳號0000000000000000
    帳戶、上海商業銀行新莊分行帳號0000000000000000帳戶之
    存摺、提款卡、密碼，旋將之轉交予「陳仔」成年男子所組
    之詐欺集團，以幫助「陳仔」及其所屬犯罪集團以前開帳戶
    供作為常業詐欺之用。
  (二)自93年2月間起至同年4月23日止（起訴書誤載為不詳時間，
    應予更正），連續多次將其自己，及向周俊龍（出售萬泰商
    業銀行新莊分行0000000000000帳戶，原法院另行審結）、
    陳星池（出售國泰世華商業銀行後埔分行000000000000帳戶
    ，原法院另行通緝）等20人，以每本帳戶1000元之代價收購
    所得之金融機構帳戶存摺、印鑑章、提款卡及身分證影本，
    暨另於93年2月間以1000元之代價向周俊龍購買其所申辦之
    （02）00000000號市內電話門號，在臺北縣新莊市○○街五
    5號「伽多利汽車旅館」、蘆洲市○○路等地，以每本帳戶
    或每支電話三千元之代價轉賣予綽號「陳仔」成年男子所組
    之詐欺集團「陳仔」之人使用，以幫助「陳仔」及其所屬犯
    罪集團以前開帳戶供作為常業詐欺之用。
三、其後「陳仔」成年男子所組詐欺集團份子，基於常業詐欺犯
    意，先後以電話詐騙：
  (一)於93年2月24日16時40分許，由該常業詐欺集團之成員，撥
    打電話予乙○○，向乙○○佯稱係上海商業銀行經理，在與
    乙○○核對身分證號碼無訛後，告知乙○○之金融卡遭提款
    機吃掉，銀行發現係偽卡，請乙○○撥打（02）00000000號
    之電話（即上開辛○○出售予綽號「陳仔」之電話）至金融
    局查詢，乙○○乃依其指示撥打電話，由前開詐欺集團之另
    一成員自稱「張主任」之男子接聽後，要求乙○○至提款機
    更改二維條碼，致乙○○不疑有詐而陷於錯誤，而誤於93年
    2月24日17時18分許，將其帳戶內之14,373元，分三筆匯入
    洪庭堅（由臺灣士林地方法院檢察署檢察官另案偵辦）在第
    一商業銀行建成分行00000000000號帳戶後，始發覺遭受詐
    騙，而報警處理。
  (二)於93年3月3日，上開詐欺集團成員撥打電話予丙○○，向丙○○佯稱係彰化商業銀行行員，告知丙○○之金融資料遭冒
    用，經製作成偽卡，目前正在提領現金，請丙○○撥打（02
    ）00000000號之電話至三重分局找陳自強警官報案；丙○○
    依其指示撥打電話，由前開詐欺集團之另一成員接聽後，請
    丙○○再撥打（02）00000000號之電話辦理止付；丙○○復
    依指示撥打電話，前開詐欺集團之另一成員接聽後，即要求
    丙○○至提款機辦理止付動作，致丙○○不疑有詐而陷於錯
    誤，於93年3月3日19時42分許，在高雄市左營榮民總醫院之
    郵局提款機，誤將其帳戶內之634544元（起訴書誤載為20萬
    元，應予更正），其中先分成二筆共計20萬元匯入周俊龍萬
    泰商業銀行新莊分行0000000000000帳戶（即上開辛○○出
    售予綽號「陳仔」之帳戶），其中又分成二筆共計20萬元匯
    入第一商業銀行彰化溪湖分行000000000000號帳戶，其中再
    分成二筆共計20萬元匯入板橋三民郵局00000000000000號帳
    戶，其餘34,544元以一筆匯入合作金庫彰化和美分行000000
    00000000號帳戶後，始發覺遭受詐騙，而報警處理。
  (三)於93年4月7日13時10分許，上開詐欺集團成員撥打電話予丁○○，向丁○○佯稱所得稅可退稅，請丁○○撥打00000000
    00號之電話至財政部查詢，其後復由該詐欺集團中自稱「孫
    課長」之人撥打丁○○電話，要求丁○○至提款機依其指示
    操作，致丁○○不疑有詐而陷於錯誤，於93年4月7日13時51
    分許，在臺南縣麻豆鎮華南商業銀行麻豆分行提款機，誤將
    其帳戶內之41,437元，匯入陳星池國泰世華商業銀行後埔分
    行000000000000帳戶後（即上開辛○○出售予綽號「陳仔」
    之帳戶），始發覺遭受詐騙，而報警處理。
  (四)於93年3月20日16時30分許，郭宗霖撥打色情電話時，「陳
    仔」詐欺集團之成員向其訛稱需先核對身分資料，致郭宗霖
    陷於錯誤，依指示至自動櫃員機操作，分2次將93,320元、
    77, 291元匯入蔡春世開立之中華郵政244151郵局第019198
    帳戶。
  (五)於93年7月7日16時許，上開詐欺集團成員撥打電話予撥打雨
    魏麗玲電話，向其訛稱其信用卡資料外洩，致魏麗玲陷於錯
    誤，依指示至自動櫃員機操作，分2次將29,988元、57,998
    元匯入蔡春世之上開合作金庫北港分行帳號00000000000000
    00帳戶。
  (六)於93年7月7日17時許，上開詐欺集團成員撥打電話予撥打林
    穎聰電話，向其訛稱其信用卡遭人盜刷，致林穎聰陷於錯誤
    ，依指示至自動櫃員機操作，將49,988元匯入蔡春世之上開
    合作金庫北港分行帳號0000000000000000帳戶。
  (七)於93年10月1日14時許，上開詐欺集團成員撥打電話予撥打
    予吳柏宏電話，向其訛稱其信用卡遭人盜刷，致吳柏宏陷於
    錯誤，依指示至自動櫃員機將99,988元匯入蔡春世之上開上
    海商業銀行新莊分行帳號0000000000000000帳戶。
四、嗣經警循線於93年4月23日2時30分許，在臺北縣新莊市○○
    街55號「伽多利汽車旅館」219室查獲辛○○等人，並扣得
    銀行存摺21本、金融卡5張（起訴書漏未記載）、身分證影
    本60張、印章20個、行動電話4支、帳單3張、行動電話SIM
    卡16張、電話轉接線2條、教戰守則21張、電話申請書13張
    等物；另又因郭宗霖、魏麗玲、林穎聰、吳柏宏報警後，循
    線查獲上情。
五、案經臺北縣政府警察局新莊分局、板橋分局報告臺灣板橋地
    方法院檢察署檢察官偵查起訴，暨經臺灣士林地方法院檢察
    署、臺灣板橋地方法院檢察署檢察官移送併辦。
    理  由
一、訊據被告辛○○在本院審理中，對於上揭犯罪事實欄二之(二)
    及三之(一)、(二)、(三)之犯行均坦承不諱，但否認有犯罪事實欄
    二之(一)及三之(四)、(五)、(六)、(七)之犯行，辯稱：沒有這回事，
    伊沒有向蔡春世收購帳戶轉賣給陳仔，伊和陳仔認識也是蔡
    春世介紹的，不可能這樣做云云。經查：
  (一)上揭犯罪事實欄二之(二)及三之(一)、(二)、(三)之犯行，業據被告
    在本院審理中坦承不諱，核與被害人乙○○、丙○○、丁○○指述之情節相符，並有銀行存摺21本、金融卡5張、身分
    證影本61張及印章20個扣案可證。復查，被害人乙○○、丙○○、丁○○於警訊中之指述雖屬被告以外之人於審判外之
    陳述，雖不符前四條之規定，然被告在本院審理中已明確表
    示對該等指述「沒意見」，而同意做為證據，本院審酌該言
    詞陳述作成時之情況，認為該等人與被告不認識，應無虛偽
    陳述之必要，而認為適當，依刑事訴訟法第159條之5第1項
    之規定，亦得為證據。被告此部分之自白核與事實相符，應
    屬可信。被告此部分之犯行自可認定。
  (二)被告在本院審理中雖否認有犯罪事實欄二之(一)及三之(四)、(五)
    、(六)、(七)之犯行。然其在94年10月14日11時21分檢察官偵查
    中已供陳：（問：去年1月初，是否曾在新莊中榮街汽車旅
    館，自蔡世春處取得三本存摺，郵局、合庫、上海商銀？）
    這個案件已在地院審判... 我跟他拿存摺交給一位姓陳的人
    云云（見他字第5971號卷第30頁）；於同日11時48分檢察官
    偵查中仍供陳：我們都是約在新莊市汽車旅館內，將存摺交
    給「陳仔」，是去年的事情等語（見他字第5971號卷第39頁
    ）。證人蔡世春在臺灣雲林地方法院94年度簡字第143號被
    訴詐欺案中，亦供稱：帳戶有的交給辛○○，一次三本，93
    年1月初，在新莊中榮街的汽車旅館云云（見他字第5971號
    卷第3頁）。次查，證人蔡世春之上揭供述雖未經具結，但
    當事人未在本院審理終結前聲明異議，依刑事訴訟法第159
    條之5之規定，亦得為證據。被告於94年10月14日檢察官偵
    查中所供，核與證人蔡世春在臺灣雲林地方法院94年度簡字
    第143號被訴詐欺案中所供情節相符，其所為上開供述自屬
    可採。再查，犯罪事實欄二之(一)及三之(四)、(五)、(六)、(七)所載
    郭宗霖、魏麗玲、林穎聰、吳柏宏被「陳仔」詐騙集團詐騙
    之事實，業據被害人郭宗霖、魏麗玲、林穎聰、吳柏宏在臺
    灣雲林地方法院94年度簡字第143號詐欺案中指述在卷，復
    有相關中華郵政新莊新泰路郵局、合作金庫北港分行、上海
    商業銀行新莊分行帳戶之開戶資料及交易明細可參，並經臺
    灣雲林地方法院94年度簡字第143號刑事判決認定在案，有
    臺灣雲林地方法院94年度簡字第143號刑事判決一件在卷可
    查。被告所為上揭犯罪事實欄二之(一)及三之(四)、(五)、(六)、(七)
    所載之犯行，同可認定。
  (三)本院審酌上開被害人之指述，參酌卷附臺北市政府警察局大
    同分局刑事案件報告單、臺北縣政府警察局海山分局埔墘報
    案三聯單、呈報單、受理詐騙帳戶通報警示詐騙電話斷話簡
    便格式表、匯款單據三紙、刑案報案處理系統資料（以上為
    被害人乙○○部分）、高雄市政府警察局左營分局受理人頭
    帳戶犯罪案件管制表（以上為被害人丙○○部分）、華南銀
    行交易明細表、手機雙向通聯資料查詢（以上為被害人丁○○部分），顯見本件綽號「陳仔」之成年男子所組犯罪集團
    施用詐術計畫至為周詳，足認該「陳仔」所屬犯罪集團成員
    係以上開詐欺犯行為常業，屬詐欺罪之常業犯甚明。再查，
    一般於郵局或銀行等金融機構開設存款帳戶暨請領存摺及提
    款卡，係針對個人身分及信用予以資金流通之經濟活動，具
    有強烈專屬性，而金融帳戶為個人理財之工具，且申請開立
    金融帳戶並無任何特殊之限制，一般民眾均得以存入最低開
    戶金額之方式、任意在多數不同之金融機構申辦多數之存款
    帳戶使用，此乃公眾所週知之事實，亦為被告辛○○所應知
    。是依一般人之日常生活經驗，若見他人不以自己名義申請
    帳戶，反向他人收購存款帳戶為不明用途使用，衡情對於該
    等帳戶係供常業詐欺及洗錢等目的不法使用一節，自當有合
    理之預見與認知。又社會上利用他人帳戶從事詐欺之事，早
    為傳播媒體廣為報導，被告辛○○乃有社會經驗之成年人，
    自可預見提供金融帳戶之存摺、提款卡、印鑑章、身分證影
    本及電話等物供他人使用，有幫助從事常業詐欺犯行之人士
    以該等帳戶掩飾或隱匿因自己犯罪所得財物之可能。況被告
    辛○○不僅出售其本人帳戶存摺，甚至向他人收購大量帳戶
    存摺、提款卡、印鑑章、身分證影本及電話，再轉賣予綽號
    「陳仔」之人，被告辛○○與綽號「陳仔」之人多次接洽出
    售帳戶、電話事宜，對於綽號「陳仔」之人大量收購該等重
    要且專屬於個人之物品之用途、目的，誠難委為不知，足認
    被告辛○○就該「陳仔」真實姓名年籍不詳成年男子及其所
    屬犯罪集團係以該帳戶供常業詐欺犯罪及以之掩飾或隱匿該
    集團成員自己重大犯罪所得財物之用一節，應有預見與容認
    ，且其結果之發生，並不違背被告辛○○本意，被告辛○○
    有幫助常業詐欺及幫助洗錢之不確定故意，至為灼然。
  (四)綜上所述，本件事證明確，被告辛○○前開犯行洵堪認定，
    應予依法論科。
二、論罪法條：
  (一)被告辛○○收購不特定人之多家金融機構之帳戶，幫助上開
    綽號「陳仔」之犯罪集團使用，以幫助該犯罪集團成員從事
    常業詐欺犯行，核其所為，係犯刑法第30條第1項、第340條
    之幫助常業詐欺罪。又依現行刑法，並無幫助行為構成常業
    犯之規定，亦即有幫助常業犯，而無常業幫助犯，故起訴書
    所犯法條顯係誤載，應予更正。
  (二)被告辛○○先後多次交付自己及收購所得之他人金融機構帳
    戶幫助洗錢之犯行，時間緊接，且犯罪構成要件相同，顯係
    基於概括犯意為之，為連續犯，應論以一罪。
  (三)被告所犯幫助常業詐欺之行為，尚與正犯情節有間，爰依刑
    法第三十條第二項之規定，減輕其刑。
  (四)被告前曾因犯詐欺案件，經臺灣板橋地方法院於85年8月28
    日判處有期徒刑1年6月，緩刑4年；上訴後，經本院於86年5
    月8日判決上訴駁回確定。又因犯妨害風化案件，經本院於
    86年11月4日判處有期徒刑七月；上訴後經最高法院於87年1
    月22日判決上訴駁回確定。前犯詐欺案所宣告之緩刑亦經裁
    定撤銷；上開二罪並經裁定應執行有期徒刑1年10月，而於
    88年12月7日縮短刑期假釋出監，至89年4月9日假釋期滿執
    行完畢，有本院被告前案紀錄表在卷可憑；其於有期徒刑執
    行完畢後五年內再犯有期徒刑以上刑之本罪，為累犯，應加
    重其刑，並先加後減之。
  (五)臺灣士林地方法院檢察署94年度偵字第1441號、臺灣板橋地
    方法院檢察署94年度偵字第18213號移送併辦部分，雖未經
    檢察官起訴，然此部分核與已起訴之之幫助常業詐欺犯行，
    ，有連續犯之關係，屬裁判上之一罪，本院自得併予審理。
三、原審據以論罪科刑，固非無見。惟查：(一)原審未及就上揭犯
    罪事實欄二之(一)及三之(四)、(五)、(六)、(七)之犯行併予審判，尚
    有未洽；(二)誤認被告另涉犯洗錢防制法第九條第一項之幫助
    洗錢罪，亦有可議（另詳如後述）。公訴人之上訴意旨，以
    原審未及就上揭犯罪事實欄二之(一)及三之(四)、(五)、(六)、(七)之
    犯行併予審判，指摘原判決不當，為有理由，且原判決有上
    揭(二)部分之可議，自應由本院將原判決撤銷改判。爰審酌被
    告犯罪之動機無非在謀取不法財物，其出售存摺帳戶予不法
    常業詐欺集團以牟利，助長他人犯罪，非但增加被害人尋求
    救濟及治安機關查緝犯罪之困難，亦使不法詐欺集團得以順
    利掩飾其常業詐欺所得之財物，危害被害人財產安全及社會
    經濟秩序，並斟酌其犯罪動機、目的、手段、犯罪所得及犯
    罪後之態度等一切情狀，量處如主文所示之刑。扣案之銀行
    存摺21本、金融卡5張、身分證影本60張、印章20個，均係
    被告辛○○向各該存戶收購而來，伺機再轉賣予綽號「陳仔
    」之人，業據被告辛○○分別在偵查中及原法院審理時供承
    在卷；嗣被告在原法院審理時雖曾改稱：扣案身分證影本六
    十張係程國鼎所有云云；然此為同案被告程國鼎在警詢時所
    否認，且上開物品係自被告辛○○所有之隨身提包所扣得，
    亦有被告辛○○警詢筆錄在卷可參；況被告辛○○在警詢時
    及原法院審理時亦均陳稱：出賣帳戶予「陳仔」時需搭配身
    分證影本等語；足認上開身分證影本60張亦係被告辛○○收
    購所得，且係供犯罪所用之物，爰依刑法第38條第1項第2款
    之規定宣告沒收。又其餘扣案之行動電話4支、帳單3張、行
    動電話SIM卡16張、電話轉接線2條、教戰守則21張、電話申
    請書13張等物，業據被告辛○○在本院審理時供稱與出賣予
    「陳仔」之物無關等語，且本院亦查無該等物品核與被告所
    為本案犯行有何關連，是自毋庸併予宣告沒收。至於，被告
    轉賣收購帳戶之所得並未經扣案，未免執行之困難，本院認
    無併予宣告沒收之必要。
四、
  (一)公訴意旨另以：
    1.被告於93年2月間，因見報紙分類廣告得知有真實姓名不
      詳綽號「陳仔」之成年男子，欲購買不特定人開立之金融
      機構帳戶存摺、提款卡、印鑑章、身分證影本及申辦之電
      話，其已預見提供自己或收購所得之他人金融機構帳戶存
      摺、提款卡、印鑑章、身分證影本及申辦之電話供他人使
      用，將幫助他人實施常業詐欺犯罪，而金融機構帳戶之供
      他人使用，並得以掩飾或隱匿犯罪集團因自己重大犯罪所
      得之財物，且該犯罪結果之發生並不違背辛○○本意，竟
      基於幫助洗錢之概括犯意，於不詳時間，連續多次將其自
      己及向周俊龍、陳星池等二十人以每本帳戶一千元之代價
      收購所得金融機構帳戶存摺、印鑑章、提款卡及身分證影
      本，另於93年2月間向周俊龍購買之（02）00000000號市
      內電話門號後，即與綽號「陳仔」之人相約在臺北縣新莊
      市○○街五五號「伽多利汽車旅館」、蘆洲市○○路等地
      ，以每本帳戶或每支電話三千元之代價轉賣予綽號「陳仔
      」之人使用，而賺取差價，藉以幫助「陳仔」及其所屬犯
      罪集團以前開帳戶供作為常業詐欺及隱匿或掩飾該其重大
      犯罪所得財物之用；因認被告另涉犯洗錢防制法第9條第1
      項之幫助掩飾因自己重大犯罪所得財物罪云云（起訴書原
      雖認定被告所為，係犯洗錢防制法第9條第3項以幫助洗錢
      為常業罪嫌，然經蒞庭檢察官於94年6月3日以補充理由書
      陳明，因上開罪名係指洗錢之正犯構成常業犯，非指洗錢
      之幫助犯構成常業犯）。
    2.被告辛○○另基於幫助常業詐欺之犯意，於前揭時地出賣
      帳戶予綽號「陳仔」之成年男子，藉以幫助「陳仔」及其
      所屬犯罪集團以前開帳戶供作為常業詐欺及隱匿或掩飾該
      其重大犯罪所得財物之用。嗣該綽號「陳仔」之成年男子
      所屬犯罪集團份子，基於常業詐欺犯意，先後於附表所示
      時間，以附表所示之詐騙手段，致使附表所示被害人陷於
      錯誤，分別匯款如附表所示金額至附表所示帳戶中，再由
      詐欺集團人員領走款項。因認被告辛○○此部分亦涉犯刑
      法第30條第1項、第340條之幫助常業詐欺罪嫌云云。
  (二)公訴人認被告涉犯前開罪名，無非係以被害人之指訴，及被
    告曾提供存摺供綽號「陳仔」所組詐欺集團使用，為其主要
    之論據。
  (三)按洗錢防制法之制定，旨在規範特定重大犯罪不法所得之資
    金或財產，藉由洗錢行為，諸如經由各種金融機關或其他交
    易管道，轉換成為合法來源之資金或財產，以切斷資金與當
    初犯罪行為之關連性，俾便於隱匿其犯罪行為或該資金不法
    來源或本質，以逃避追訴、處罰。該法之制定背景，主要係
    針對預防鉅額贓款，經由洗錢行為轉變為合法來源，造成資
    金流向之中斷，使偵查機關無法藉由資金之流向，追查不法
    前行為之犯罪行為人。足見其所保護之法益為國家對特定重
    大犯罪之追訴及處罰，此觀該法第一條已明定：「為防制洗
    錢，追查犯罪，特制定本法」，而對不法之前行為其所侵害
    之一般法益，因已有該當各行為之構成要件加以保護，自非
    該法之立法目的甚明。又該法第二條第一款之洗錢行為，除
    利用不知情之合法管道所為之典型行為外，固尚有其他掩飾
    、藏匿犯特定重大犯罪所得財產或利益之行為，但仍須有旨
    在避免追訴、處罰而使其所得財物或利益之來源合法化，或
    改變該財物或利益之本質之犯意，始克相當，若僅係行為人
    對犯特定重大犯罪所得之財產或利益作直接使用或消費之處
    分行為，自非該法所規範之洗錢行為（92年台上字第3639號
    判決意旨參照）。查，本件被告連續多次將其自己及向周俊
    龍、陳星池等二十人人收購所得金融機構帳戶存摺、印鑑章
    、提款卡及身分證影本，以每本帳戶或每支電話三千元之代
    價轉賣予綽號「陳仔」之人使用，用以作為「陳仔」詐欺集
    團詐騙他人後，利用為匯入款項之管道，自屬「陳仔」詐騙
    集團取得犯罪所得之犯罪手段，而能一目了然來源之不法性
    ，而非先有犯罪所得或利益，再加以掩飾或隱匿者。揆諸首
    揭說明，自非洗錢防制法所規範之對象，而不得以洗錢防制
    法第9條第1項之幫助掩飾因自己重大犯罪所得財物罪相繩。
  (四)次按犯罪事實應依證據認定之，無證據不得推定其犯罪事實
    ，刑事訴訟法第154條第2項定有明文。又，認定犯罪事實所
    憑之證據，雖不以直接證據為限，間接證據亦包括在內；然
    而無論直接或間接證據，其為訴訟上之證明，須於通常一般
    之人均不致有所懷疑，而得確信其為真實之程度者，始得據
    為有罪之認定，倘其證明尚未達到此一程度，而有合理之懷
    疑存在時，事實審法院復已就其心證上理由予以闡述，敘明
    其如何無從為有罪之確信，因而為無罪之判決，尚不得任意
    指為違法，最高法院76年台上字第4986號亦著有判例。經查
    ，如附表所示被害人遭恐嚇取財或詐欺而匯入款項之帳戶均
    為「000000000000000」，業據該等被害人指述在卷。次查
    ，遍閱全卷，並查無相關資料足以證明該「00000000000000
    0」帳戶係以被告之名義所申請，或係被告所出售予綽號「
    陳仔」成年男子所組之詐欺集團者；揆諸首揭說明，自難僅
    執附表所示被害人之指述，即遽認附表所示犯行與被告有如
    何之關聯。
  (五)此外，復查無其他積極之證據足資證明被告有幫助洗錢防制
    法第9條第1項之犯行，或幫助附表所示之恐嚇取財、常業詐
    欺犯行，被告辛○○此部分犯罪尚屬不能證明。惟因公訴意
    旨認被告辛○○所涉幫助洗錢防制法第9條第1項犯行，與已
    起訴論罪之幫助常業詐欺犯行，有牽連犯之關係，屬裁判上
    之一罪；所涉幫助附表所示之恐嚇取財、常業詐欺罪嫌，與
    前開論罪科刑之幫助常業詐欺犯行，同屬事實上一罪之關係
    ，故不另為無罪之諭知。
據上論斷，應依刑事訴訟法第369條第1項前段、第364條、第299
條第1項前段，刑法第30條、第340條、第47條、第38條第1項第2
款，判決如主文。
本案經檢察官田炳麟到庭執行職務。
中    華    民    國    95    年    3     月    23    日
                  刑事第十庭    審判長法  官  劉景星
                                      法  官  陳志洋
                                      法  官  陳博志
以上正本證明與原本無異。
如不服本判決，應於收受送達後十日內向本院提出上訴書狀，其
未敘述上訴之理由者並得於提起上訴後十日內向本院補提理由書
（均須按他造當事人之人數附繕本）。
                                      書記官  陳嘉文
中    華    民    國    95    年    3     月    28    日
附錄本案論罪科刑法條全文：
中華民國刑法第三百四十條
以犯第三百三十九條之罪為常業者，處一年以上七年以下有期徒
刑，得併科五萬元以下罰金。
附表：
┌──┬─────┬───┬───────┬───────┬────────┐
│編號│  時  間  │被害人│詐?欺?手?法│轉出帳號或金額│轉?入?帳?號  │
│    │          │      │              │              │                │
├──┼─────┼───┼───────┼───────┼────────┤
│ 一 │九十二年十│戊○○│佯稱注意自己安│00000000000000│000000000000000 │
│    │二月十三日│      │全，要求戊○○│34505，66000元│                │
│    │十五時許  │      │付錢和解      │              │                │
├──┼─────┼───┼───────┼───────┼────────┤
│ 二 │九十二年十│甲○○│到提款機前依詐│00000000000000│000000000000000 │
│    │二月十三日│      │欺集團指示操作│，二筆共87070 │                │
│    │二十時許  │      │              │元            │                │
├──┼─────┼───┼───────┼───────┼────────┤
│ 三 │九十三年十│庚○○│佯稱受人委託要│三筆共103000元│000000000000000 │
│    │二月二十日│      │砍其雙腿，要求│              │                │
│    │十一時許  │      │庚○○付錢和解│              │                │
├──┼─────┼───┼───────┼───────┼────────┤
│ 四 │九十三年十│己○○│佯稱受人委託要│12000元       │000000000000000 │
│    │二月二十六│      │砍其手腳，要求│              │                │
│    │日十四時許│      │己○○付錢和解│              │                │
└──┴─────┴───┴───────┴───────┴────────┘


司法院資訊處製作；財團法人民間司法改革基金會備份。
